臺灣臺中地方法院刑事判決　　　　　　　　　　　　　九十四年度易字第四０六號
　　公　訴　人　臺灣臺中地方法院檢察署檢察官
　　被　　　告　丙○○
　　選任辯護人　林開福
　　　　　　　　姜萍
右列被告因違反著作權法案件，經檢察官提起公訴（九十四年度偵字第一七五二號）
，本院判決如左：
    主  文
丙○○明知係侵害著作財產權之光碟重製物而散布，累犯，處有期徒刑拾月。
扣案之「百獸戰隊」盜版影音光碟重製物肆拾肆片沒收。
    事  實
一、丙○○前有多次違反著作權法之前科紀錄，其於民國八十九年間，復因違反著作
    權法案件，經臺灣高等法院臺中分院於八十九年三月二十一日以八十九年度上訴
    字第三三八號判處有期徒刑一年二月確定，甫於九十一年一月三十日縮刑期滿執
    行完畢；詎其猶不知悔改，明知某真實姓名、年籍均不詳之成年男子所販售之「
    百獸戰隊」影音光碟片，係未經著作財產權人三禾多影音有限公司（下稱三禾多
    公司）同意，擅自以重製之方法侵害三禾多公司著作財產權之盜版影音光碟片，
    竟仍基於散布侵害著作財產權之重製影音光碟之犯意，以每片新臺幣（下同）二
    十五元之價格，向該名成年男子購入盜版之「百獸戰隊」影音光碟片二套合計五
    十二片後，隨即於九十四年一月初某日，在臺中縣后里鄉○○路三二九巷夜市內
    擺攤販售，以每片五十元之價格，將盜版影音光碟八片售予不特定之顧客，而以
    此方法散布侵害著作權之光碟重製物。嗣丙○○於九十四年一月十四日二十時五
    十分許，在前開臺中縣后里鄉○○路三二九巷夜市內，為三禾多公司人員丁○○
    會同臺中縣警察局大甲分局警員戊○○、甲○○當場查獲，並扣得丙○○販售所
    餘之「百獸戰隊」盜版影音光碟四十四片。
二、案經三禾多公司訴由臺中縣警察局大甲分局報請臺灣臺中地方法院檢察署檢察官
    偵查起訴。
    理  由
壹、訊據被告丙○○固不否認於右開時地為警於其擺設之攤位下紙箱內及其所使用廂
    型車內木架上查扣「百獸戰隊」盜版影音光碟四十四片之情事，惟矢口否認有何
    明知係侵害著作財產權之光碟重製物而散布之犯行，辯稱：伊前案違反著作權法
    經執行完畢後，已未再行販賣盜版光碟片。本件係著作權人蓄意安排一位婦人要
    伊幫忙調取盜版之「百獸戰隊」光碟片，等伊調得後尚未交付予該名婦人時，即
    為告訴代理人丁○○帶同員警到夜市伊所擺設之攤位上查扣，伊高度懷疑本件係
    陷害教唆之情形，至於所缺少之八片光碟片，伊係提供予伊孫子觀看，並未售出
    。另外，員警未持搜索票，即逕行搜索伊攤位，與法定程序亦屬有違，該查扣之
    盜版光碟片應不得作為證據使用云云。經查：
一、證據能力方面：
（一）按搜索乃為發現被告或犯罪證據物件及可得沒收之物，對於被告或第三人之身
      體、物件及住宅或其他處所，施以搜索檢查之強制處分。查本件據證人即查獲
      員警戊○○於本院所稱：「（請詳述當天查獲之經過？）當天我們出示證件，
      告知我們是警方人員，要清查是否有販賣盜版光碟，當時我們就在他攤位的桌
      下箱子內，發現有袋裝的盜版光碟在裡面，之後又在他廂型車裡面之左側邊車
      門發現有其他盜版光碟‧‧‧」「（後來本案查扣的『百獸戰隊』是如何扣案
      ？）‧‧‧本案查獲的『百獸戰隊』，我們是打開箱子之後才發現，該份光碟
      是打開箱子就發現，該片是放置於最上層」「（本案廂型車裡面另外查扣到的
      『百獸戰隊』光碟是在車子的何處起出的？）我在車子裡的木箱夾層裡面查到
      ，拉開之後就看到該批光碟‧‧‧」「（你們當時針對那一些片子去查扣？）
      針對盒子外面沒有外包裝的，打開來盒子裡面若是空白片，這樣的情形我們就
      會問告訴人是否是他們公司代理的盜版光碟‧‧‧」「（當時告訴代理人是否
      有指示應在何處可以查獲盜版光碟？）沒有。」「（本件情形是否需要經過搜
      索才能夠查扣該批盜版光碟？）沒有翻找之前是可以判斷出箱子裡面有袋子，
      但是看不到塑膠袋裡面的東西，至於夾層裡面的東西需要經過搜索才可以發覺
      。」等語（見本院卷第六０頁至第七三頁），員警於現場既有打開紙箱及拉開
      木架夾層之舉動，並當場就搜得之光碟提示證人即告訴代理人丁○○辨識，進
      而扣得盜版影音光碟片，則員警於現場所為應屬搜索行為之實施無訛，至員警
      主觀上是否認其係實施搜索處分，與前述認定並無關礙。
（二）本件既經員警實施搜索始查獲扣案之盜版光碟片，因搜索乃干預被搜索人自由
      、住宅或財產權之處分，基於「法律保留原則」，發動實施搜索強制處分時必
      須有法律之明文規定，且應謹守法律設定之要件限制。而搜索固以令狀搜索為
      原則，惟為強調實務之辦案效率，便宜搜查作為，刑事訴訟法亦允許若干無令
      狀搜索存在，其分別為第一百三十條之附帶搜索、第一百三十一條之逕行搜索
      、緊急搜索與第一百三十一條之一之同意搜索。應加注意者，實施於被告之搜
      索，依刑事訴訟法第一百二十二條第一項規定，「必要時」得搜索之，此涉及
      發動搜索時有無「合理之依據」，由於刑事訴訟法第一百二十二條乃搜索之通
      則，適用於一切搜索之情形，故無論發動者係令狀或無令狀搜索，均需有上開
      「合理之依據」始得為之。本件執勤員警未持搜索票逕行搜索，業經證人戊○○證陳在卷（見本院卷第七０頁）。另員警之搜索是否具備前開「合理之依據
      」，因涉及發動搜索之員警，依其刑事偵查經驗所為之裁量，儘管此裁量亦有
      其法定界限，且為法院審查之標的，惟因其概念本屬模糊，理論上較難輕易論
      斷其符合與否，且爭議性亦較大，本件不先就此部分為實質之論究。蓋本件員
      警既未持搜索票逕行搜索，若其情況已然與刑事訴訟法所規定之無令狀搜索之
      要件不符，其顯屬違法搜索，已無進一步討論其發動搜索是否有「合理依據」
      之必要。
（三）刑事訴訟法第一百三十一條第一項之逕行搜索，其目的係針對發現被告而發，
      與本件事實不盡相符，且本件亦非由檢察官所發動之同條第二項所謂緊急搜索
      之情形。惟其是否符合第一百三十條之附帶搜索與第一百三十一條之一之同意
      搜索情狀，則有待進一步申論。
（四）刑事訴訟法第一百三十條允許司法警察於逮捕被告、犯罪嫌疑人或執行拘提、
      羈押時，雖無搜索票，亦得逕行搜索其身體、隨身攜帶之物件、所使用之交通
      工具及其立即可觸及之處所。此種時間上緊隨於拘捕之無令狀搜索，立法用意
      在於拘捕之被告也許身懷武器或其他危險物品而危及執法人員，乃至於被告本
      人或現場其他第三人之人身安全，並且避免被告湮滅隨身證據。據此，法條所
      規定之容許搜索之區域乃以被告所能「立即控制之處」為其範圍。本件員警所
      搜索之攤位下方紙箱及被告非正駕駛使用中之廂型車內，其是否屬法律容許搜
      索之被告所能「立即控制之處」，已有疑義。且按此無令狀之附帶搜索必須以
      執行合法之逮捕、拘提或羈押為其前提要件，若逮捕非法，所為之附帶搜索亦
      成為非法。本件員警所發予被告之逮捕通知書並未勾選渠等逮捕被告丙○○之
      依據（見偵查卷第一六頁，本件員警並未持令狀為拘捕，是不可能符合拘提之
      要件），本文僅得就刑事訴訟法規定所可能引為逮捕被告之依據，一一評述，
      瞭解警方之逮捕作為是否符合法律所規定之要件。刑事訴訟法為遂其保全被告
      之目的，允許國家機關於一定時間之內，拘束被告之自由，其中，未持令狀（
      拘票）所為之拘捕，通稱為「逮捕」，包括刑事訴訟法第八十七條之通緝犯逮
      捕、第八十八條之現行犯、準現行犯逮捕與第八十八條之一之緊急拘捕。本件
      被告並未經發布通緝，不符通緝犯之逮捕。另依刑事訴訟法第八十八條第一項
      之規定，現行犯，不問何人得逕行逮捕之，即所謂現行犯之規定。現行犯之主
      要爭點，乃在於其「認定」問題。承認現行犯之逮捕，無論就承認人民於國家
      不及保護時之自力救濟權利，或者終結正在發生之犯罪並保全被告被告便利追
      訴而言，固有其必要，但是，若現行犯之認定過於寬鬆，可能過度侵害被逮捕
      人之人身自由權利。拘捕被告，依憲法第八條人身自由保障之規範意旨，應以
      持「令狀」為之為原則，無令狀而逕行逮捕本屬例外，其要件自應嚴格解釋。
      尤其現行犯與準現行犯，乃不問何人均得逕行拘捕之，其認定更不宜過於寬鬆
      。據此，所謂現行犯，乃不外乎「在逮捕人面前所為之犯罪」，此犯罪必須純
      粹自客觀上觀察確有犯罪之情形存在，不容逮捕者以僅有「犯罪嫌疑」，主觀
      的懷疑即遽為拘捕之行動，即便此懷疑是「合理的可疑」亦然，此點比較刑事
      訴訟法第八十八條之一第一項第四款、第二項之規定亦足證之。詳言之，現行
      法於犯人所犯者為死刑、無期徒刑或最輕本刑為五年以上有期徒刑之罪時，在
      犯罪嫌疑重大，且情況急迫，有事實足認有逃亡之虞時，始容許檢察官、司法
      警察（官）得予逕行拘捕之，並要求拘捕機關必須在執行後為「補發拘票」之
      聲請，則在未限定犯罪種類，且任何人均得拘捕之現行犯，其執行者之「主觀
      懷疑」程度自不得僅以執行逮捕者主觀認定犯罪嫌疑重大為要件。由是現行犯
      之逮捕必須以犯罪之明白性為前提，而在是否構成犯罪未臻明確之際，並不容
      許任何人為逕行拘捕之舉動。當然，於此並非要求逮捕者擔任審判者之角色，
      即被逮捕者之「犯行」其後必定要獲致有罪判決不可；不過，至少逮捕者為拘
      捕行動時，必須由當場之客觀情狀引致逮捕者主觀對被逮捕者犯罪之「確信」
      始得為之，而非僅是出於主觀之懷疑。同時，相信如此程度之主觀確信門檻之
      要求，並不因發動者為一般人或司法警察而有所不同，換言之，即便發動拘捕
      者為司法警察機關，倘若欲引現行犯之規定為合法逮捕之依據，便必須出於如
      上之「主觀確信」，否則審判者實無從查知渠等係依據現行犯或第八十八條之
      一緊急拘捕規定所為之逮捕，其後若未為「補發拘票」之申請，亦無從得知是
      否與法定程序有違。本件依證人丁○○所證，並未當場見聞被告販賣扣案之「
      百獸戰隊」盜版光碟片（見本院卷第四三頁），其所謂被告販賣其他伊所代理
      廠商之盜版光碟片，亦因未有其他光碟片而乏具體事證相佐，另衡諸證人戊○○前述證詞，渠等所搜得之盜版光碟片乃由被告藏置於紙箱內及廂型車內木架
      上，且以塑膠硬盒包裝，亦即盜版光碟片並未顯露於外，是依當時客觀情狀觀
      之，實無從遽行評斷被告係販賣或意圖販賣而公開陳列或持有盜版光碟片之現
      行犯，員警即便因證人丁○○之舉發得知被告持有盜版光碟片，惟仍僅止於主
      觀上「合理的可疑」或被告「顯有犯罪之嫌疑」，均不足以引為以現行犯逮捕
      被告之合法依據，而其後是否果真扣得盜版光碟片，已無關乎逮捕之違法性。
      再者，就準現行犯而言，刑事訴訟法第八十八條第二項規定，犯罪在實施中或
      實施後即時發覺者為現行犯。第三項規定，被追呼為犯人者，以及因持有兇器
      、贓物或其他物件或於身體、衣服等處露有犯罪痕跡，顯可疑為犯罪人者，以
      現行犯論。姑且不論本件被告並無被追呼為犯人，以及因持有兇器、贓物或其
      他物件或於身體、衣服等處露有犯罪痕跡，顯可疑為犯罪人之情形，況準現行
      犯之規定，以國內學者爭論不休是否需以犯罪後之「時間接續性」為要件之爭
      點觀之，其自始也不是針對任何法律禁止持有之物而持有者之犯罪類型，否則
      任何人豈非得任意援引準現行犯之規定，恣意逮捕其懷疑持有法律禁止持有之
      物之人。復就緊急拘捕以言，所謂緊急拘捕，乃於被告有逃亡之虞，且如先行
      取得拘票，則必失卻逮捕被告之機會之急迫情形，許司法警察官員先行逮捕被
      告後，立即聲請補發拘票之一連串程序之謂。緊急拘捕之合法性，可求諸於（
      一）保全被告之必要性（二）於時間上，不容先向檢察官或法官取得拘票之情
      況急迫情形（三）由於逮捕被告後，需立即向檢察官聲請補發拘票，故得於事
      後由檢察官來審查是否充足上述要件。本件衡酌案發現場情狀，並無任何情況
      急迫，為保全被告，非與立即拘捕，而符合刑事訴訟法第八十八條之一第一項
      任何款項之情形，更何況，核諸警方之移送卷證，員警於執行該「緊急拘捕」
      後，亦未依刑事訴訟法第八十八條之一第二項之規定，立即報請檢察官補行簽
      發拘票，自亦不合緊急拘捕之法定程序。綜此，本件員警拘捕被告未依法定程
      序，乃違法之逮捕，至臻明確，既無合法之逮捕為前提，員警於本件自亦無主
      張渠等係合法附帶搜索之餘地。另需特別強調者，附帶搜索乃司法警察於逮捕
      嫌疑犯後，所附帶進行之搜索，非先搜索發現證據後，而對嫌疑犯為逮捕，此
      先後順序不可顛倒，故理論上附帶搜索必須緊接於合法之拘提逮捕之「後」即
      時行之。本件依證人戊○○前述證言，渠等至被告所營攤位前，隨即出示證件
      ，表明要清查是否有盜版光碟片，則渠等之逮捕與搜索強制作為似係同時為之
      ，是姑且不論其拘捕之違法，已不符合附帶搜索需以合法拘捕為前提之要件，
      就其現場查獲之境況觀之，其搜索顯非出於為保護執勤警察或被告安全之立法
      目的而為之附帶搜索，其根本一開始就為發現證物而為之。故本件員警所為之
      搜索亦非附帶搜索。
（五）其次應予論究者係本件有無公訴人於論告時所主張之同意搜索之情形。按搜索
      ，經受搜索人出於自願性同意者，得不使用搜索票，但執行人員應出示證件，
      並將其同意之意旨記載於筆錄，刑事訴訟法第一百三十一條之一定有明文。本
      條立法意旨，乃鑑於搜索係侵害人民隱私空間之強制處分手段，原則上須據司
      法機關所核發之令狀以行之，始得滿足於正當法律程序之要求。惟就自願性同
      意搜索之情形，因人民對其隱私權利之保護，在其自願同意之範圍內，係對偵
      查機關為捨棄保護之處分，搜索執行機關執行搜索，自不再有侵害基本權利之
      可言，而得進行無令狀之強制處分。惟本法為杜絕爭議，乃責令執行機關應將
      受搜索人同意之旨記於筆錄之中，以茲證明，且國家機關必須事先告知受搜索
      人於法律上並無配合或忍受之意義等一定之程序後，始能主張其搜索處分因經
      同意而合法。本件執勤員警因證人丁○○之導引至被告所經營之攤位前，出示
      證件表明警員身分後，隨即執行搜索之情，業據證人戊○○證述甚詳，已如前
      述，是員警並未事先徵得被告之同意後始行搜索，況且卷內亦無任何關於被告
    同意對其攤位進行搜索之切結書或記明被告同意意旨之筆錄附卷，自難單憑員
      警單方面之主張，即認被告此時確已同意接受搜索，更不得徒以被告並未當場
      反對搜索，遽認其業已自願性同意。至於被告雖未於警詢及偵訊時提出此項爭
      執，然此舉可能係因被告不諳法律，或因其一時疏忽而未能即時提出，尚不能
      執此認定前開程序上之瑕疵已獲治癒。本件被告既於本院審理時已明確表示伊
      當時並未同意員警對其經營之攤位進行搜索，其又未於實施搜索前簽署「自願
      受搜索同意書」之證明文書，或經員警將其同意之意旨記載於筆錄，在無其他
      證據可證明其確有自願性同意之情形下，即無從推論本案承辦員警所實施之搜
      索行為係符合刑事訴訟法第一百三十一條之一的法定要件。
（六）綜上所述，本件執勤員警所為之搜索未持搜索票為之，亦不符合刑事訴訟法規
      定得為無令狀搜索之要件，其發動搜索違反刑事訴訟法第一百二十八條明示之
      權限分配原則與搜索令狀主義，不符合法定程序。
（七）惟按除法律另有規定外，實施刑事訴訟程序之公務員因違背法定程序取得之證
      據，其有無證據能力之認定，應審酌人權保障及公共利益之均衡維護，刑事訴
    訟法第一百五十八條之四亦定有明文；另依該法之規定意旨，以刑事訴訟係為
      確定國家具體之刑罰權為目的，為保全證據並確保刑罰之執行，於訴訟程序之
      進行，固有許實施強制處分之必要，惟強制處分之搜索、扣押，足以侵害個人
      之隱私權及財產權，若為達訴追之目的而漫無限制，許其不擇手段為之，於人
      權之保障，自有未周，故基於維持正當法律程序、司法純潔性及抑止違法偵查
      之原則，實施刑事訴訟程序之公務員不得任意違背法定程序實施搜索、扣押，
      但關於違法搜索扣押所取得之證據，若不分情節，一概以程序違法為由，否定
      其證據能力，從究明事實真相之角度而言，難謂適當，因此，對於違法搜索所
      取得之證據，為期能保障個人基本人權，又能兼顧真實之發現而達社會安全維
      護，並參酌蒐集非供述證據之過程如果違背法定程序，因證物之型態並未改變
      ，尚不生不可信之問題，為求周延並兼顧人權保障及公共利益之維護，始增訂
      此規定，於增訂之說明中，更揭示關於人權保障及公共利益之均衡維護如何求
      其平衡，在法官於個案權衡時，允宜斟酌（一）違背法定程序之情節（二）違
      背法定程度時之主觀意圖（即實施搜索扣押之公務員是否明知違法並故意為之
      ）（三）侵害犯罪嫌疑人或被告權益之種類及輕重（四）犯罪所生之危險或實
      害（五）禁止使用證據對於預防將來違法取得證據之效果（六）偵審人員如依
      法定程序，有無發現該證據之必然性（七）證據取得之違法對被告訴訟上防禦
      不利益之程度等各種情狀，以為認定證據能力有無之標準。查本案承辦員警戊○○、甲○○因接獲證人丁○○之申告，得知被告有涉嫌販賣盜版光碟之情形
      ，乃在未事先聲請並取得搜索票之情形下，前往現場進行查察，嗣經證人丁○○導引，至被告販售光碟之攤位搜索，並扣得盜版光碟四十四片等情，業據證
      人戊○○到庭證述綦詳，已見前述，而被告對此段查獲經過亦不否認，堪認屬
      實。警方既經證人丁○○導引至現場，若未立即對被告所營攤位進行搜索，而
      係等到聲請並取得搜索票之後再行為之，則受限於夜市營業時間，且被告有可
      能在短時間內即將盜版光碟片販售殆盡，是員警如謹守法定程序，可能將陷致
      未能查扣盜版光碟之窘境。又被告既持有盜版光碟片，其復有多次違反著作權
      法之前科記錄，本難以期待被告自知違法猶全盤配合同意員警於攤位內搜索顯
      然不利於己之證據，故員警在被告並未明顯反抗之情形下實施搜索，實有其不
      得已之時空背景。再本件員警係經由證人丁○○之申告，指述被告有販售盜版
      光碟之事實，始前往查緝，並依證人丁○○所陳，誤以被告正實施販售盜版光
      碟之犯行，始行表明身分查察，進而為搜索之處分，足見員警應無刻意違背法
      定程序之主觀意圖。再者，被告涉嫌侵害他人著作財產權，枉顧著作權人辛苦
      之智慧結晶，且無視政府大力宣導尊重他人智慧財產權之法令，除對著作權人
      之權益造成損害，並影響我國致力保護智慧財產權之國際名譽，在盜版品猖獗
      之今日，對於社會及市場秩序所生危害之程度猶屬嚴重，反觀被告於本院審理
      時對於證人戊○○所稱：被告並未阻止伊等翻找盜版光碟，僅表示已遭查獲多
      次，本件可否不要移送法辦等語（見本院卷第七０頁至第七一頁），並未表示
      爭執，則員警在此種未受阻止之情形下，對於被告公開陳列之攤位進行搜索，
      縱有侵犯被告之隱私權及財產權之情形，其情節亦屬輕微。本院經斟酌前述客
      觀情狀，就個人基本人權之保障及社會安全之維護，依比例原則及法益權衡原
      則予以判斷後，乃認本件扣案之「百獸戰隊」盜版光碟重製物，仍然具有證據
      能力，得引為認定被告犯行之憑據。
二、認定犯罪事實所憑證據及其認定之理由：
（一）前揭被告丙○○向真實姓名、年籍均不詳之成年男子販入「百獸戰隊」盜版光
      碟重製物二套五十二片，欲行販售圖利之事實，業經被告先後於警詢及偵查中
      均自陳：查扣之盜版光碟片係一名不詳姓名之年輕人拿到夜市伊擺設之攤位上
      賣予伊的。伊係以每片二十五元之代價販入，預備以每片五十元之價格售出等
      語不諱（見偵查卷第一二頁、第五二頁），且扣案之「百獸戰隊」光碟重製物
      ，經證人丁○○檢視結果，確屬非法重製物無訛，亦據其於警詢及本院訊問時
      指陳甚詳（見偵查卷第一四頁至第一五頁，本院卷第三二頁至第四四頁）。另
      被告固否認有販售之事實，惟觀諸扣案之光碟片四十四片，其中包含有完整之
      一套「百獸戰隊」光碟二十六片，另一套則殘缺不全，僅餘十八片，所缺少之
      八片，顯已由被告販售予不特定人。被告雖辯稱所缺少之八片係其取出拿予其
      孫子觀看云云，然若被告購買百獸戰隊二套，其中一套確係欲提供予其孫子觀
      覽，則被告購入後自應將整套留置於孫子家中，如何會僅取出其中八片，其餘
      仍攜至夜市其所經營之攤位中。況且該所缺少之八片乃編號一、二、三、四、
      五、十六、十七、十八之光碟片，衡諸亦較似隨機抽樣販售之情形，與被告所
      稱提供予其孫子觀覽之情應不相符合，是被告此部分辯詞，並無可採，被告販
      售盜版光碟重製物之犯行，堪可認定。
（二）再被告丙○○固辯陳本件有陷害教唆之情形；惟按所謂「陷害教唆」，係指犯
      罪行為人原不具犯罪之故意，純因司法警察之設計教唆，始萌生犯意，進而著
      手實行犯罪構成要件行為之謂。本件被告固稱係一名不詳女子要求伊幫忙調貨
      ，伊始購入扣案之盜版光碟云云，然被告始終未能舉出該名女子之詳細年籍資
      料以供本院查證，其於查獲之初在警局也未曾提及有該名請求調貨之女子，甚
      或於偵查中僅泛稱係為客人調貨始販入盜版光碟云云（見見偵查卷第五二頁）
      ，則是否有被告所謂之該名女子存在，已值存疑。又縱或確有該名女子存在，
      惟其若非具有偵查權之司法警察或受司法警察，甚或從著作權人之命而偽裝為
      顧客，要求被告販售盜版光碟片，亦與學理上所謂「陷害教唆」之情形有別，
      本件既無事證顯示購買光碟之人與司法警察或著作權人有何相關連結，被告縱
      經其要求始調取盜版光碟片販售，亦無礙違反著作權法犯行之構成。另被告雖
      提出出貨單多紙證明其所販售者多為正版光碟片，然本件既經員警於被告所設
      攤位內，搜得盜版光碟片扣案，該等出貨單即無從引為被告有利認定之憑據。
      至被告選任辯護人另聲請傳喚證人即查獲本件之另名員警甲○○到庭旨欲闡明
      案發當時被告經查獲之過程，惟本件查獲之經過，已據證人戊○○於本院證述
      綦詳，本院並據以認定本件員警所為之搜索處分確與法定程序有違，是被告選
      任辯護人此部分所請核無必要，應予駁回。
貳、核被告丙○○所為，係犯著作權法第九十一條之一第三項、第二項之明知係侵害
    著作財產權之光碟重製物而散布罪。被告散布盜版光碟重製物，其意圖散布而持
    有盜版影音光碟片之行為，應為其散布盜版影音光碟重製物行為所吸收，不另論
    罪。另公訴人雖於本院審理論告時指陳被告除散布盜版影音光碟重製物外，同有
    意圖散布而公開陳列光碟重製物之犯行，然此節非惟為被告所否認，證人丁○○
    亦於本院審理時到庭證述：被告並未將扣案之「百獸戰隊」盜版影音光碟重製物
    公開陳列於夜市攤位上等語（見本院卷第四三頁至第四四頁），另證人戊○○亦
    於本院結稱：扣案之「百獸戰隊」盜版影音光碟重製物係分別於被告所擺設攤位
    底下之紙箱子內及被告所使用之廂型車內木架上查獲等語（見本院卷第六四頁）
    ，足見被告並無公開陳列盜版影音光碟重製物之犯行，檢察官此部分所指，容有
    誤認。再本件經本院認定被告前後合計販售「百獸戰隊」盜版影音光碟重製物八
    片，已見前述，檢察官於起訴書中僅認被告持有盜版影音光碟片欲行販出，同有
    未洽。至被告是否分多次販賣，因被告始終否認散布犯行，已無從具體查明，而
    本件又無其他積極證據足證被告係連續販售，依「罪證有疑，利歸被告」之法則
    ，本院認應逕認被告係一次售出該八片盜版影音光碟重製物較有利於被告，均併
    此指明。又被告前於八十九年間，曾因違反著作權法案件，經臺灣高等法院臺中
    分院於八十九年三月二十一日以八十九年度上訴字第三三八號判處有期徒刑一年
    二月確定，甫於九十一年一月三十日縮刑期滿執行完畢，有臺灣高等法院被告全
    國前案紀錄表在卷可憑，被告受有期徒刑之執行完畢，五年以內再犯本件有期徒
    刑以上之罪，應依刑法第四十七條之規定，論以累犯，並加重其刑。爰審酌被告
    前已有多次違反著作權法之前科，並經有期徒刑之執行，竟猶為本件侵害他人著
    作財產權之犯行不輟，枉顧扣案之「百獸戰隊」盜版影音著作係他人辛苦之智慧
    結晶，且無視政府大力宣導尊重他人智慧財產權之法令，攫取著作財產權人應得
    之利益，已對著作權人之權益造成損害，並擾亂市場秩序，影響我國致力保護智
    慧財產權之國際名譽，其行甚可非難，惟衡酌被告犯罪之動機、目的單純，販售
    及持有之盜版光碟重製物數量甚少，犯罪所生損害尚非至鉅，其犯罪手段平和，
    且犯後已與著作權人三禾多公司達成和解，有和解書一紙在卷可佐（見本院卷第
    九三頁）之犯罪後態度等一切情狀，量處如主文所示之刑。公訴人雖對被告具體
    求處有期徒刑二年，惟被告於本件販入之盜版影音重製物僅有五十二片，嗣後亦
    僅售出八片，數量俱屬非鉅，且被告已與告訴人三禾多公司達成和解，賠償著作
    權人之損失，本院考量被告之犯罪情節，認對被告處予主文所示之刑罰，已足收
    懲儆之效，是檢察官具體求刑之刑度稍嫌過重，併述明之。
、扣案之「百獸戰隊」盜版影音光碟重製物四十四片，為被告丙○○所有供犯本件
    犯行所用之物，業據本院認定如前，應依著作權法第九十八條前段之規定，併為
    沒收之諭知。
據上論斷，應依刑事訴訟法二百九十九條第一項前段，著作權法第九十一條之一第三
項、第二項、第九十八條前段，刑法第十一條、第四十七條，判決如主文。
本案經檢察官乙○○到庭執行職務。
中    華    民    國      九十四      年       四      月     二十二    日
                                臺灣臺中地方法院刑事第九庭
                                    審判長法  官  黃 文 進
                                          法  官  曾 佩 琦
                                          法  官  陳 思 成
右正本證明與原本無異。
如不服本判決，應於判決送達後十日內向本院提出上訴狀，上訴於臺灣高等法院臺中
分院( 須附繕本 )。
                                          書記官
中    華    民    國      九十四      年       四      月     二十二    日
附錄本案論罪科刑法條全文：
著作權法第九十一條之一第二項、第三項
明知係侵害著作財產權之重製物而散布或意圖散布而公開陳列或持有者，處三年以下
有期徒刑，得併科新臺幣七萬元以上七十五萬元以下罰金。
犯前項之罪，其重製物為光碟者，處六月以上三年以下有期徒刑，得併科新臺幣二十
萬元以上二百萬元以下罰金。但違反第八十七條第四款規定輸入之光碟，不在此限。
